【裁判字號】    99,抗,235
【裁判日期】    990603
【裁判案由】    再審之訴
【裁判全文】
臺灣高等法院臺中分院民事裁定  99年度抗字第235號
抗   告   人  千訊軟體科技股份有限公司
兼法定代理人  甲○○
相   對   人  彰化商業銀行股份有限公司
法  定代理人  乙○○
上列當事人間再審之訴事件，抗告人對於中華民國99年4月22日
臺灣彰化地方法院99年度重再字第1號所為裁定提起抗告，本院
裁定如下：
    主  文
抗告駁回。
抗告訴訟費用由抗告人負擔。
    理  由
一、查相對人彰化商業銀行股份有限公司於前程序主張抗告人千
    訊軟體科技股份有限公司向其借款未償，而起訴請求該公司
    與連帶保證人即抗告人甲○○、第三人謝政哲及謝宜玲連帶
    給付新台幣6,815,000元本息及違約金，經原審法院於97年
    12月30日以97年度重訴字第138號判決相對人勝訴，嗣告確
    定後，抗告人乃提起本件再審之訴，合先敘明。又前程序審
    理判決時，相對人之法定代理人固為上開原審判決所載之李
    庸三，惟，嗣已變更為乙○○，乃抗告人猶列李庸三為相對
    人之法定代理人而提起本件再審之訴、原裁定亦隨之如此記
    載，自有違誤，爰由本院更正改列為如上所示，併予指明。
二、按有民事訴訟法第496條第1項所列各款情形之一者，得以再
    審之訴對於確定終局判決聲明不服；再審之訴，應以訴狀表
    明下列各款事項，提出於管轄法院為之：一、當事人及法定
    代理人。二、聲明不服之判決及提起再審之訴之陳述。三、
    應於如何程度廢棄原判決及就本案如何判決之聲明。四、再
    審理由及關於再審理由並遵守不變期間之證據，同法第496
    條第1項本文、第501條第1項分別定有明文。是再審之訴係
    對於確定終局判決聲明不服，請求法院再開訴訟之程序，故
    其聲明僅以應於如何程度廢棄原確定判決及就本案如何判決
    為限，此觀民事訴訟法第496條第1項、第501條第1項之規定
    自明。倘再審之訴之聲明除表明應如何程度廢棄原判決及就
    本案如何判決外，合併另為其他聲明，該其他聲明部分在程
    序上即非合法，即非再審程序所得審理（最高法院95年度台
    再字第48號、85年度台抗字第150號、82年度台抗字第66號
    裁定意旨參照）。查抗告人提起本件再審之訴，初未表明其
    訴之聲明，經原審於99年2月25日當庭命其補正，抗告人於
    99年4月6日遞狀（狀載日期為同年月5日）表示其訴之聲明
    為：「一、恢復當事人（原告）及保證人、連帶保證人甲○
    ○、謝宜玲、謝政哲等之債信、票信，讓上列當事人等茲對
    此本案相對人之行為所造成信用損害得於正聲原無違行為等
    ，以衛妥善補救措施。即可讓當事人等往後可正信、正常處
    於國家金融體系運作、無虞運用於企業、工作、生活之中。
    二、賠償新台幣2仟萬元為千訊公司（原告）堅守20年之票
    信（事件發生前票信無疵），相對人以其一紙存證信函告知
    債務依法相抵銷為由（有事證），連帶停止原告在其銀行開
    立已久之甲存票用帳號0000-00-00000-0-00之消戶停止使用
    及服務，所造成企業信譽、票信等損害賠償（備人證、物證
    ）。三、訴明要求相對人代為償還因本案延伸之債務含利息
    支出約為新台幣3仟萬元，原不該產生之債務。事可歸咎於
    相對人所造成之損害、傷害。四、駁回原相對人（彰化銀行
    ）請求清償借款事件，並因造成之相關民事損害極大，准予
    免除本債務及還返利息（非義所得）及已償還之100萬本金
    。五、無償借款新台幣30億整（免付利息）10年，給予原告
    因本案落失10餘年發展企業集團光陰、機會、發展版圖、企
    業原定目標、人生原定目標等損失、損害得予10年內快速補
    求，並不得要求任何附帶保證人等，得10年時間一到一毛不
    差歸還之。六、併案或另案相對人以作假、竄改文件、欺瞞
    、共謀犯罪等，及後來以壓迫方式讓原告（被害人）需配合
    其執業等刑事案。七、在本案事件審理判決及刑事案件確定
    前，聲明請審判長、法官起動法律相關機制，對原告當事人
    採取妥善保護、保全程序，被告相對人不得對原告（被害人
    ）等，一切不當或再為破壞性、強制執行損害之行為。八、
    因本案所延伸當事人等（被害人），因再為提高債務及無力
    正常還返本息，造成原告（被害人）唯一平價自用住宅，聲
    請審判長法官暫停貴院執行處案號＿彰院賢98司秋執字第87
    57號之將於民國99年4月8日進行強制執行公開拍賣，以衛當
    事人（被害人）因本案造成二度之損害加劇，及將本案之民
    、刑事案判決後再由當事人與之處理之」，經原審於99年4
    月8日當庭再次闡明、詢問後，抗告人確認其訴之聲明為如
    上書狀所載，經核抗告人之聲明內容，並非應於如何程度廢
    棄原確定判決及就本案如何判決，而係另提新訴之聲明，揆
    諸上開說明，抗告人以上開聲明提起本件再審之訴，自非合
    法，並非再審程序所得審理。
三、次按提起民事再審之訴，應自判決確定時起30日之不變期間
    內為之，如主張再審理由知悉在後者，並應表明其遵守不變
    期間之證據，此觀民事訴訟法第500條第1、2項及第501條第
    1項第4款規定自明。又對於第一審判決已逾上訴期間後之上
    訴，第二審法院以上訴逾期為不合法裁定駁回者，其再審不
    變期間仍應自原判決確定之翌日起算，不得自駁回上訴裁定
    確定翌日起算再審不變期間。否則，當事人於判決上訴及再
    審期間逾越後，先對判決提起上訴，俟法院以其上訴逾期，
    裁定駁回其上訴後，反而可依裁定確定翌日起算判決再審期
    間，得對該判決提起再審之訴，無疑許當事人依其個人意思
    延展再審法定不變期間，顯非法之所許（最高法院78年台抗
    字第149號判例、89年台上字第1802號判決意旨參照）。查
    抗告人前對上開原審判決提起上訴，經原審法院於98年3月
    19日以其上訴逾期為由、而以97年度重訴字第138號裁定駁
    回其上訴，並經本院於98年5月6日以98年度抗字第239號裁
    定駁回其抗告、最高法院於98年11月13日以98年度台抗字第
    903號裁定駁回其再抗告，是揆諸上開說明，抗告人對上開
    原審判決提起再審之不變期間，仍應自原判決確定之翌日起
    算，而非自駁回上訴裁定確定翌日起算。而抗告人於98年1
    月7日收受上開原審判決，經加計2日在途期間後，其上訴期
    間已於98年2月2日屆滿，是上開原審判決於98年2月2日已告
    確定，乃抗告人於98年12月30日始遞狀提起本件再審之訴，
    顯逾30日之再審不變期間，據此，抗告人提起本件再審之訴
    ，自亦非合法。至原審於99年2月25日當庭表示因上開最高
    法院98年度台抗字第903號裁定於98年11月30日送達予抗告
    人，故抗告人提起本件再審之訴符合30日不變期間之法律規
    定云云，尚屬誤解，併予敘明。
四、綜上所述，抗告人提起本件再審之訴，並非合法，原法院裁
    定予以駁回，自無不合。抗告意旨指摘原裁定不當，為無理
    由，應予駁回。
五、據上論結，本件抗告為無理由，依民事訴訟法第495條之1第
    1項、第449條第1項、第95條、第78條、第85條，裁定如主
    文。
中    華    民    國    99    年    6     月    3     日
                民事第三庭    審判長法  官  陳照德
                                    法  官  李平勳
                                    法  官  朱  樑
以上正本係照原本作成。
再為抗告應以適用法規顯有錯誤為理由。
如提起再抗告者應於裁定送達後10日內向本院提出抗告理由狀（
須按照他造人數附具繕本）並繳納抗告裁判費新臺幣1,000元，
同時委任律師或具有律師資格之關係人為代理人。
                                    書記官  陳妙瑋
中    華    民    國    99    年    6     月    3     日
                                                      Ｓ

司法院資訊處製作；財團法人民間司法改革基金會備份。
